【裁判字號】    95,裁,2001
【裁判日期】    950907
【裁判案由】    綜合所得稅
【裁判全文】
最  高  行  政  法  院  裁  定
                                     95年度裁字第02001號
再 審原 告  甲○○
訴訟代理人  張萬傑律師
再 審被 告  財政部臺北市國稅局
代  表  人  許虞哲            .
上列當事人間因綜合所得稅事件，再審原告對於中華民國93年10
月28日本院93年度判字第1362號判決，提起再審之訴，關於行政
訴訟法第273條第1項第13款部分，本院裁定如下：
    主  文
本件移送於臺北高等行政法院。
    理  由
按「訴訟之全部或一部，法院認無管轄權者，依原告聲請或依職
權以裁定移送於其管轄法院。」民事訴訟法第28條第1項定有明
文，前開規定依行政訴訟法第18條規定，於行政法院之管轄準用
之。次按行政訴訟法第275條規定：「再審之訴專屬為判決之原
行政法院管轄。對於審級不同之行政法院就同一事件所為之判決
提起再審之訴者，由最高行政法院合併管轄之。對於最高行政法
院之判決，本於第273條第1項第9款至第14款事由聲明不服者，
雖有前2項之情形，仍專屬原高等行政法院管轄。」再審原告與
再審被告間因綜合所得稅事件，再審原告對於臺北高等行政法院
90年度訴字第4206號判決（下稱原審判決），提起上訴，經本院
93年度判字第1362號判決（下稱原判決）上訴駁回確定在案。再
審原告對於原判決仍表不服，提起再審之訴，其中主張再審被告
88年5月25日財北國稅法字第88021236號函、經濟部投資審議委
員會88年6月1日經投審一字第88702759號函、臺北高等行政法
院90年7月7日院百月股89訴02275字第008213號函、亞太公司
90年8月10日亞太管字第0801號函、經濟部華僑投資審議會六度
函准再審原告為華僑回國投資之函文及臺北高等行政法院92年度
訴字第1256號判決等，為有利於再審原告之據證，原審判決及原
判決均未於判決書內說明其捨棄該重要證據之理由，其就附案證
據取捨偏頗率斷，依法應注意而未注意，有漏未斟酌之處；尤以
經濟部之華僑投資審議會為合議制，財政部及再審被告、外交部
、僑務委員會與內政部均為該會組織之固定成員，乃本件再審原
告華僑回國投資案，係經再審被告參與之經濟部華僑投資審議會
通過後始由經濟部發文，顯示再審被告贊同本件租稅優惠之適用
。又，臺北市○○○路29號之房屋非屬再審原告「自有」，原判
決與再審被告有未調查、舉證，無據指控而載列於判決理由之違
法等語部分，係本於行政訴訟法第273條第1項第13款事由提起再
審之訴，依前揭規定，應專屬臺北高等行政法院管轄，爰裁定如
主文。
中    華    民    國    95    年    9     月    7     日
                  第一庭審判長法  官  葉  振  權
                              法  官  吳  明  鴻
                              法  官  陳  秀  美
                              法  官  劉  鑫  楨
                              法  官  梁  松  雄
以  上  正  本  證  明  與  原  本  無  異
中    華    民    國    95    年    9     月    7     日
                              書記官  王  史  民


司法院資訊處製作；財團法人民間司法改革基金會備份。
